# 回购股份后，一段时间后决定用于员工持股的股份支付问题

提问人：jeffwenc 时间：2019-04-25 11:05:53
求助陈版，公司先做的股份回股，当时回购价格为 5 元每股，在三个月后，公司计划将回购股份用于员工持股，决议此股票市价为 8 元，公司决定给予员工持股计划价格为 4 元。
此时涉及股份支付要确认费用，但费用是以8-4=4 元计，还是以5-4=1 元计，和会计师有争议，个人倾向按公允价格 8-授予价4=4元计入费用，请陈版抽空帮忙确认一下，谢谢陈版
另外如果按市价 8 元给员工持股计划，这时 8 元和回股价 5 元的差，是计入损益还是计入资本公积，个人倾向于计入资本公积，也请陈版帮我确认一下，谢谢陈版

回答人：chenyiwei
股份支付费用的计量基础是授予日标的股份的公允价值和授予价格之间的差额，本案例中应为 8-4=4 元/股。与当初的回购成本无关。
库存股的回购和重新发行属于权益性交易，不影响损益，因此回购成本和授予价格之间的差额应调整资本公积。